【裁判字號】    97,交聲,1983
【裁判日期】    971231
【裁判案由】    違反道路交通管理處罰條例聲明異議
【裁判全文】
臺灣臺北地方法院交通事件裁定        97年度交聲字第1983號
異議人即
受處分人  甲○○
上列異議人即受處分人因違反道路交通管理處罰條例案件，對於
臺北市交通事件裁決所於民國97年8月4日所為之處分（原處分案
號：北市裁罰字第裁22-CG0000000號），聲明異議，本院裁定如
下：
    主  文
異議駁回。
    理  由
一、按汽車駕駛人，行車速度，超過規定之最高時速者，處新臺
    幣（下同）一千二百元以上二千四百元以下罰鍰，道路交通
    管理處罰條例第四十條定有明文。汽車駕駛人有前開規定之
    情形者，除依該條處罰鍰外，並予記違規點數一點，同條例
    第六十三條第一項第一款亦有明文。汽車駕駛人行車速度，
    如超過規定之最高時速未滿二十公里，且逾越舉發通知單上
    所載應到案期限六十日以上繳納罰鍰或逕行裁決處罰者，依
    違反道路交通管理事件統一裁罰基準表之規定，應處以二千
    二百元罰鍰。
二、本件原處分機關臺北市交通事件裁決所係以：異議人即受處
    分人甲○○所有之車號六Ｋ─六三六二號自用小客車，於民
    國九十六年九月十一日晚間八時四十六分許，行經臺北縣汐
    止市○○○路○段八七號前（往臺北方向）時，行車速度高
    達時速六十九公里，超過規定之最高時速（五十公里）未滿
    二十公里，而遭設置於該處之固定測速照相設備以拍照之方
    式採證，嗣舉發單位臺北縣政府警察局以異議人所有之上開
    車輛有違反前揭道路交通管理處罰條例第四十條規定之行為
    逕行製單舉發，裁處異議人罰鍰一千六百元，經舉發單位將
    舉發通知單及採證照片送達異議人後，異議人並未於舉發通
    知單上所載應到案日期即同年十一月三日前向原處分機關提
    出申訴，遲至九十七年四月十六日始向交通部公路總局臺北
    區監理所繳納罰鍰二千二百元，並提出申訴，經原處分機關
    函請舉發單位調查結果，仍認異議人確有前開違規行為，原
    處分機關乃於同年八月四日依前揭道路交通管理處罰條例第
    四十條、違反道路交通管理事件統一裁罰基準及處理細則第
    四十三條、第四十四條、第六十七條暨違反道路交通管理事
    件統一裁罰基準表之規定，裁處異議人罰鍰二千二百元，並
    依同條例第六十三條第一項第一款規定，併予記違規點數一
    點。
三、異議意旨略以：採證照片僅其中一張可見車號，另一張則完
    全無法辨識，是否符合告發規範？且該處所設置之線圈測速
    相機，目前並無任何技術可檢驗是否正常運作，縱機器於裝
    設時已通過檢測，惟任何機器皆有保固使用年限，如未能定
    期檢驗，何以確認機器運作狀況正常、無誤判之虞云云。
四、查異議人駕駛上開車輛於前揭時、地行車速度高達時速六十
    九公里，超過規定之最高時速五十公里之事實，有設置於該
    路段之感應式線圈測速設備所攝得之照片附卷可稽，是異議
    人確有駕駛汽車行車速度超過規定之最高時速之違規情事，
    已堪認定。異議人雖以：採證照片其中之一無法辨識車號，
    且無法確認該測速照相器是否正常運作云云置辯，惟查該路
    段所設置之「感應式線圈測速設備」，係經荷蘭量測局檢驗
    合格並由本院公證之測速設備，於使用中均經定期維修保養
    ，本案係因上開車輛超速行經前揭地點第一次駛壓感應線圈
    時，該測速設備旋即拍攝第一張照片，迨該車第二次駛壓感
    應線圈時，該測速設備即再拍攝第二張照片，且經測得該車
    時速為六十九公里，此觀卷附臺北縣政府警察局九十七年七
    月三日北縣警交字第０九七００八六０一五號函及採證照片
    即明，足認該測速設備暨所攝得之照片，應屬可信。異議人
    既未能提出相當證據證明該設備有何失準、無法正常運作之
    情事，僅空言辯稱無法確認測速照相設備是否準確云云，顯
    屬事後卸責之詞，不足採信。
五、綜上所述，異議人確有於前揭時、地駕駛上開車輛，行車速
    度超過規定之最高時速（五十公里）未滿二十公里之違規行
    為，從而，原處分機關依前揭道路交通管理處罰條例第四十
    條、違反道路交通管理事件統一裁罰基準及處理細則第四十
    三條、第四十四條、第六十七條暨違反道路交通管理事件統
    一裁罰基準表之規定，裁處異議人罰鍰二千二百元，並依同
    條例第六十三條第一項第一款規定，併予記違規點數一點，
    核無違誤。異議人之異議，為無理由，應予駁回。
據上論斷，應依道路交通案件處理辦法第十九條，裁定如主文。
中    華    民    國  九十七  年   十二   月  三十一  日
                  交通法庭法  官  陳芃宇
以上正本證明與原本無異。
如不服本裁定，應於送達後5日內，向本院提出抗告狀。
                          書記官  徐鶯尹
中    華    民    國  九十八  年    一    月    五    日


司法院資訊處製作；財團法人民間司法改革基金會備份。
